【裁判字號】    94,訴,2735
【裁判日期】    950127
【裁判案由】    毒品危害防制條例
【裁判全文】
臺灣板橋地方法院刑事判決              94年度訴字第2735號
公  訴  人  臺灣板橋地方法院檢察署檢察官
被      告  甲○○
上列被告因違反毒品危害防制條例案件，經檢察官提起公訴（94
年度毒偵字第6710號），嗣因被告就被訴事實為有罪之陳述，本
院告知被告簡式審判程序之旨，並聽取當事人之意見後，由本院
合議庭裁定改由受命法官獨任依簡式審判程序進行，判決如下：
    主  文
甲○○施用第一級毒品，累犯，處有期徒刑壹年。又施用第二級
毒品，累犯，處有期徒刑陸月。應執行有期徒刑壹年月。
    事  實
一、甲○○曾於民國83年間，因肅清煙毒條例等案件，經臺灣高
    等法院以83年度上訴字第3226號判處應執行有期徒刑3 年3
    月，於83年6 月21日確定；又於83年間，因肅清煙毒條例案
    件，經臺灣雲林地方法院以84年度訴字第365 號判處有期徒
    刑1 年6 月，於84年11月3 日確定，上開二案件接續執行，
    迄至89年10月17日始縮短刑期期滿執行完畢。其復於86年間
    ，因違反麻醉藥品管理條例案件，經本院以86年度易字第16
    84號判決判處有期徒刑5 月確定，於86年9 月18日易科罰金
    執行完畢。再於同年間，因施用毒品案件，經本院依職權裁
    定送觀察勒戒後，因無繼續施用毒品之傾向，以87年度訴字
    第481 號判決免刑，並於87年9 月4 日確定在案。復因施用
    第一、二級毒品案件，經臺灣臺北地方法院以89年度毒聲字
    第2564號裁定送勒戒處所觀察、勒戒後，認有繼續施用毒品
    之傾向，由檢察官聲請強制戒治並提起公訴，而經同上法院
    以89年度毒聲字第2793號裁定令入戒治處所施以強制戒治一
    年，經同院以90年度毒聲字第1993號裁定停止戒治，所餘期
    間，交付保護管束，而於90年10月12日停止強制戒治出所，
    嗣於90年11月14日保護管束期滿未經撤銷，視為強制戒治期
    滿執行完畢；且由同前法院於90年10月31日以90年度訴字第
    902 號判決各判處有期徒刑8 月、4 月，並定應執行有期徒
    刑10月，於90年12月7 日確定。再於91年間，因施用第一級
    毒品案件，經檢察官聲請裁定強制戒治並提起公訴，由本院
    以91年度毒聲字第433 號裁定令入戒治處所施以強制戒治一
    年，迄至92年4 月29日執行完畢釋放，另由本院於91年6 月
    19 日 以91年度訴字第585 號判處有期徒刑10月，於91年8
    月12日確定；又於91同年間，因施用第二級毒品案件，經本
    院於91年6 月28日以91年度易字第1611號判決判處有期徒刑
    5 月，於91年8 月5 日確定，上開二案件，嗣經本院以91年
    度聲字第1974號裁定應執行有期徒刑1 年1 月確定，甫於94
    年2 月8 日縮短刑期期滿執行完畢（於本案構成累犯）。詎
    其仍不知悔改，於上開強制戒治執行完畢釋放後之五年內，
    分別基於施用第一、二級毒品海洛因及甲基安非他命（起訴
    書誤載為安非他命，以下均同）之犯意，於94年9 月13日下
    午某時，在其朋友位於臺北縣鶯歌鎮○○路之住處內（起訴
    書略載為94年9 月15日16時29分許為警採尿前26小時、96小
    時內某時，在不詳處所），以將第一級毒品海洛因摻入香菸
    後點燃後吸食之方式，施用第一級毒品海洛因，及以將第二
    級毒品甲基安非他命置入其自己臨時組裝而成之玻璃吸食器
    ，用火燒烤成煙霧後吸食之方式，施用第二級毒品甲基安非
    他命。嗣於94年9 月15日下午16時29分許，經警採集甲○○
    尿液送驗結果，呈安非他命類及嗎啡陽性反應而查悉上情。
二、案經臺北縣政府警察局三峽分局報告臺灣板橋地方法院檢察
    署檢察官偵查起訴。
    理  由
壹、程序方面：
    查本件被告甲○○所犯並非死刑、無期徒刑、最輕本刑為三
    年以上有徒刑之罪或高等法院管轄第一審案件，而其於準備
    程序進行中，被告先就被訴事實為有罪之陳述，經法官告知
    簡式審判程序之旨，並聽取公訴人及被告之意見後，本院認
    適宜改依簡式審判程序進行，爰依刑事訴訟法第273 條之1
    第1 項、第284 條之1 規定，由本院合議庭以裁定由受命法
    官獨任進行簡式審判程序，合先敘明。
貳、實體方面：
一、上揭事實，業據被告甲○○於本院審理時坦承不諱，又被告
    為警查獲時所採其尿液送驗結果，係呈安非他命類（含甲基
    安非他命）陽性反應及嗎啡陽性反應，此有列管毒品人口尿
    液檢體採集送驗紀錄表、台灣檢驗科技股份有限公司於94年
    10月3 日出具之濫用藥物檢驗報告一份（報告編號為：CH/2
    005/90726）在 卷可稽，被告任意性自白核與事實相符。又
    查，被告因施用第一、二級毒品案件，經臺灣臺北地方法院
    以89年度毒聲字第2564號裁定送勒戒處所觀察、勒戒後，認
    有繼續施用毒品之傾向，由檢察官聲請強制戒治並提起公訴
    ，而經同上法院以89年度毒聲字第2793號裁定令入戒治處所
    施以強制戒治一年，經同院以90年度毒聲字第1993號裁定停
    止戒治，所餘期間，交付保護管束，而於90年10月12日停止
    戒治出所，嗣於90年11月14日保護管束期滿未經撤銷，視為
    強制戒治期滿執行完畢；又於91年間，因犯施用第一級毒品
    案件，經本院以91年度毒聲字第433 號裁定令入戒治處所施
    以強制戒治一年，迄至92年4 月29日執行完畢釋放，此有臺
    灣高等法院被告前案紀錄表在卷可稽。本案事證明確，被告
    經強制戒治執行完畢釋放後，五年內再犯本件施用第一、二
    級毒品之犯行，堪以認定，應依法論科。
二、查海洛因及甲基安非他命，分屬於毒品危害防制條例第2 條
    第2 項第1 、2 款所規定之第一、二級毒品，核被告所為，
    係犯毒品危害防制條例第10條第1 項、第2 項之施用第一、
    二級毒品罪。被告持有第一、二級毒品，復進而施用，其持
    有毒品之低度行為，各為施用第一、二毒品之高度行為所吸
    收，均不另論罪。被告所犯上開二罪名，犯意各別，行為互
    殊，應予分論併罰。又被告有如事實欄所載前科，甫於94年
    2 月8 日縮短刑期期滿執行完畢，此有前述前案紀錄表在卷
    可考，被告於五年內再犯有期徒刑以上之本罪，為累犯，各
    應依刑法第47條規定，加重其刑。審酌被告前多次毒品前科
    ，且曾因犯施用毒品案件，業經強制戒治完畢，竟再為本件
    施用毒品犯行，顯見其不思悔改，自制力亦顯不佳；惟另考
    量被告於犯後已坦承犯行，而其施用毒品行為於本質上係屬
    戕害自我健康行為，反社會性之程度應屬較低等一切情狀，
    各量處如主文所示之刑，併定其應執行之刑，以資懲儆。
據上論斷，應依刑事訴訟法第273 條之1 第1 項、第299 條第1
項前段，毒品危害防制條例第10條第1 項、第2 項，刑法第11條
、第47條、第51條第5 款，判決如主文。
本案經檢察官陳孟黎到庭執行職務。
中    華    民    國    95    年    1     月    27    日
                  刑事第十一庭法  官  林淑婷
以上判決正本證明與原本無異。
如不服本判決，應於送達後十日內，向本院提出上訴狀。
                              書記官  廖貞音
中    華    民    國    95    年    1     月    27    日
附錄本案論罪科刑法條全文：
毒品危害防制條例第十條
施用第一級毒品者，處六月以上五年以下有期徒刑。
施用第二級毒品者，處三年以下有期徒刑。


司法院資訊處製作；財團法人民間司法改革基金會備份。
